【裁判字號】    89,易,857
【裁判日期】    890821
【裁判案由】    竊盜等
【裁判全文】
臺灣屏東地方法院刑事判決                          八十九年度易字第八五七號
    公  訴  人  臺灣屏東地方法院檢察署檢察官
    被      告  甲○○
    選任辯護人  黃光宇
    被      告  乙○○
右列被告因竊盜案件，經檢察官提起公訴（八十九年度偵字第一六九七號），本院判
決如左：
    主  文
甲○○、乙○○共同收受贓物，各處有期徒刑參月，如易科罰金，皆以參佰元折算壹
日；均緩刑參年。
    事  實
一、甲○○明知引擎號碼ＥＴ－六七九九○○號藍色輕型機車為不詳姓名年籍綽號「
    阿堯」之男子所竊取之贓車（按該車為丁○○所有，於八十九年二月二十九日上
    午七時許，在台南縣新營市○○村○○路一二八號前被竊），而於八十九年三月
    五日某時置放於屏東縣九如鄉○○村○○街四十九號丙○○所經營「雄興機車行
    」後面空地，於八十九年三月七日上午，甲○○竟受該「阿堯」者所託，於同日
    下午四時三十分許，由甲○○會同知情之乙○○至前揭「信雄機車行」，共同將
    該機車牽至屏東縣九如鄉○○村○○街一二一巷十三號乙○○住處，正將該車清
    洗打臘時，於同日下午六時許，因警認其二人行跡可疑，而當場查獲。
二、案經屏東縣警察局里港分局報告臺灣屏東地方法院檢察署檢察官偵查起訴。
    理  由
一、右揭事實，業據被告甲○○坦承不諱，另被告乙○○則矢口否認知贓，辯稱：伊
    當天騎機車途經「雄興機車行」前時，因甲○○說要將該機車賣掉，叫伊幫忙打
    臘，而伊嫌該機車行處太窄，才由其二人合力將該機車牽回伊住處，為該機車打
    臘，伊並不知該機車為贓車等語。然查：（一）該機車於八十九年二月二十九日
    上午七時許，在台南縣新營市○○村○○路一二八號前被竊，己據被害人丁○○
    供述綦詳，並有車輛竊盜、車牌失竊資料個別查詢表乙紙在卷可稽，是該機車為
    贓車，自無可疑。（二）正常之車皆有牌照，而該機車於「雄興機車行」被告二
    人要牽走時，己無牌照，且車頭無鑰匙，乙○○本身亦有騎機車，豈能對該機車
    之現狀不置聞問？（三）於警訊中甲○○亦供稱乙○○知該機車為贓車（見八十
    九年三月七日警訊第一次筆錄）。是被告乙○○所辯，顯係脫罪之詞，不足為採
    ，事證己臻明確，被告二人之犯行可資認定。
二、核被告二人所為，均係犯刑法第三百四十九條第一項之收受贓物罪。被告二人對
    上開犯行，有意思聯絡並行為分擔，為共同正犯。另公訴意旨認被告甲○○所犯
    為刑法第三百二十條第一項竊盜罪嫌；被告乙○○所為，係犯同法第三百四十九
    條第二項罪嫌云云。惟按：據證人即「雄興機車行」老板丙○○於偵查中證稱：
    「該機車本來是放在我機車行後面空地，直到當天（三月七日）上午十一時許，
    「阿堯」之人來我店裡說，該機車是他的，我跟他說，你的機車無牌照，要快牽
    走，他說好，甲○○就過來牽．．．。」等語（見偵查卷第二十三頁），且於審
    理中亦來院證稱該約三月五日許始發現機車置於其機車行後面等語。足見該機車
    確係他人「阿堯」者所竊而置於該處。另起訴書認被告甲○○於警訊中有承認係
    其邀乙○○一起竊機車等語，但查：警訊之詞為被告甲○○於八十九年三月七日
    所做之第二次筆錄，警方問其於何時邀乙○○一起竊機車，其回答之詞為：「於
    八十九年三月七日下午十六時三十分許一起竊取機車。」而該機車係於八十九年
    二月二十九日失竊，並非同年三月七日，且甲○○係自「雄興機車行」牽走該機
    車，並非自該處竊取。是公訴意旨認甲○○所涉為刑法第三百二十條第一項之竊
    盜罪，尚有未洽，起訴法條應予變更。又起訴意旨另認被告乙○○所涉為刑法第
    三百四十九條第二項罪嫌。然查：被告收受該贓物後，尚在清洗打臘中，縱日後
    有為其他處分之意思，亦尚未著手，僅於刑法第三百四十九條第一項收受贓物罪
    之階段而己，自難以同條第二項之罪相繩，故此部分之起訴法條亦應予變更。
三、茲審酌被告二人犯罪之動機、目的、手段、對被害人造成之損害、及彼二人之犯
    後態度等一切情狀，爰各量處如主文所示之刑，及易科罰金之折算標準。又被告
    二人前未曾受有期徒刑以上刑之宣告，有臺灣高等法院被告全國前案紀錄二紙在
    卷可稽，彼等因一時失慮，偶罹刑典，經此刑之宣告後，應知警惕而無再犯之虞
    ，本院因認暫不執行其刑為當，爰均予以宣告緩刑三年，用啟自新。
四、據上論斷，應依刑事訴訟法第二百九十九條第一項前段、第三百條，刑法第二十
    八條、第三百四十九條第一項、第四十一條、第七十四條第一款、罰金罰鍰提高
    準條例第一條前段、第二條，判決如主文。
中      華      民      國      八十九      年      八    月  二十一    日
                                      臺灣屏東地方法院刑事第一庭
                                          法  官    夏金郎
右正本證明與原本無異。
對於本判決如有不服應於收受送達後十日內向本院提出上訴書狀上訴於台灣高等法院
高雄分院並按他造當事人之人數附具繕本。
                                          書記官   謝博興
中      華      民      國      八十九      年      八    月  二十一    日
附錄論罪法條：
中華民國刑法第三百四十九條第一項：
收受贓物者，處三年以下有期徒、拘役或五百元以下罰金。


司法院資訊處製作；財團法人民間司法改革基金會備份。
